---
title: "Kit de développement"
author: "Sébastien Rochette"
date: "23/09/2021"
output: html_document
---

```{r setup, include=FALSE}
knitr::opts_chunk$set(echo = TRUE)
```

# Le premier lancement

Vous venez de créer un projet de livre numérique.
Vous allez bientôt pouvoir commencer la rédaction.
Il y a quelques étapes à réaliser pour versionner ce livre dans de bonnes conditions.  
Vous pouvez cocher les cases pour vous aider.

*Sur GitLab*
- [ ] Créer un nouveau projet totalement vide sur GitLab
  + Choisir le groupe dans lequel le créer dans le menu déroulant
  + Surtout **ne pas** cocher "Initier avec un Readme"
  + Récupérer l'url du projet GitLab
    + Vous pouvez la noter ici pour plus tard
- [ ] Créer un token nommé `PROJECT_ACCESS_TOKEN` sur GitLab dans votre projet dans "Settings > Access Token" avec les accès "Read/Write repository"
  + Copier le token ici, il ne sera visible qu'une fois
  + En savoir plus : https://github.com/statnmap/GitLab-Pages-Deploy#publish-one-site-for-each-branch
- [ ] Créer une variable d'environnement pour le CI
  + Aller à : Settings > CI/CD > Variables
  + Cliquer sur "Expand"
  - Add variable
  - Remplir "key" avec `PROJECT_ACCESS_TOKEN`
  - Remplir le token avec celui que vous avez sauvé ci-dessus
  - Cocher la case 'Mask variable', et décocher la case 'Protected'
  - Cliquer sur "Add variable"
  - Supprimer le token si vous l'avez copié dans le fichier actuel au-dessus
    + Il n'est plus nécessaire

  
*Dans ce projet sur R*
- [ ] Si vous ne savez pas si git est installé sur votre ordinateur
  + [ ] Vérifier que git est bien installé en tapant dans le *Terminal*: `git version`
  + [ ] Sinon installer git en suivant la procédure: https://thinkr.fr/procedure.html (menu git)

- [ ] Si c'est la toute première fois que vous utilisez git sur votre ordinateur
  + Dites-lui qui vous êtes 

```{r}
usethis::use_git_config(
    scope = "user", # ne pas changer
    user.name = "username",
    user.email = "vous@mail.fr"
)
```


- [ ] Versionner le présent projet avec les commandes suivantes
  + Relier au projet GitLab en changeant l'url avec `XXXX` ci-dessous

```{r}
# Activer git et effectuer le premier commit
usethis::use_git()
# Relier au projet. Définir votre url à vous.
usethis::use_git_remote(url = "https://xxx/XXXXXX")
# Définir la branche main par défaut ({usethis} >= 2.1.3)
# usethis::git_default_branch_rename() # ça peut ne pas marcher, ce n'est pas grave
```

- [ ] Redémarrer votre RStudio
  
- [ ] Changer la branche "master" par "main" si besoin
    + Dans le *Terminal* : 
```
git branch -m master main
```
- [ ] Envoyer une première fois sur le serveur
    + Dans le *Terminal* : 
```
git push -u origin main
```

- L'intégration continue se met en place directement.  
- [ ] Trouver l'url de déploiement du livre numérique dans le projet sur GitLab
  + Settings > Pages
  + Ouvrir pour voir s'il y a bien le livre numérique
    + Il faut attendre que l'intégration continue soit finie : Menu CI/CD
- [ ] Ajouter l'url dans le README de ce projet
  + Pour cela, rechercher toutes les mentions à `url-pages` et les remplacer par l'url des Pages de votre projet
    + "Ctrl + Shift + F" sur RStudio
  + Notez qu'après création des branches _validation_ et _production_, il y aura un nouveau book en ligne
    + <url-pages/validation>
    + <url-pages/production>
  + Vous avez aussi accès à la version odt
    + <url-pages/main/rapport.odt>


*Sur GitLab*  

Processus de fusion: Branche -> main -> validation -> production

- [ ] Créer une branche _validation_ depuis le _main_
- [ ] Créer une Merge request en mode "Draft" **depuis** _main_ vers _validation_
- [ ] Créer une branche _production_ depuis le _main_
- [ ] Créer une Merge request en mode "Draft" **depuis** _main_ vers _production_
- [ ] Vérifier la compilation du book dans `url-pages/validation`
- [ ] Vérifier la compilation du book dans `url-pages/production`
- [ ] Protéger l'envoi de "push" vers le _main_
  + Cela empêche d'envoyer des "commit" directement dans cette branche, seules les MR permettent d'écire dedans
  + Menu "Settings" > "Repository" > "Protected Branches"
  + Modifier pour la branche _main_, choisir
    + "Allowed to Merge": "Maintainers"
    + "Allowed to Push": "No one"
- [ ] Ajouter des Labels pour les tickets : "Project Information" > "Labels"
  + Pret, Bloqué, En cours, Révision, Validation, Production
- [ ] Préparer le Board avec une colonne pour chaque label
  + Issues > Boards > Create List
- [ ] Ouvrir les tickets nécessaires au suivi de l'avancement du projet

*Dans ce projet*

Définir la mise en place de l'intégration continue avec Connect

/!\ => La premiere fois, laisser executer le CI en commentant le parametre "appID"
Les fois suivantes, décommenter "appID" pour mettre le numéro de l'app sur Connect
Choisir les paramètres ci-dessous en fonction de votre besoin

Définir les droits de lecture de l'app sur Connect avec des individus et pas des groupes.
Seuls les devs du projet et le client contact y ont accès

Changer `mypackage` par le nom de votre package dans ce fichier

Après le premier envoi du CI, définissez une url sur Connect directement pour avoir accès au site web - Ajuster les droits de lecture aussi
Ensuite, mettez à jour le README pour dire où est le book et ses versions

- version main : https://url_de_connect/my-book/main
- version production : https://url_de_connect/my-book/production

Aller dans la branche "gh-pages" et y mettre un script R nommé "dev_history_connect.R" avec le contenu suivant.  

- Modifier le nom de l'app
- Après le premier envoi sur connect, récupérer le AppID et le mettre à jour dans cette branche "gh-pages"

```{r, eval=FALSE}

# Deps
install.packages("rsconnect")

## deploy shinyapp
# orgiwd <- setwd(".") # Uncomment here and below
## deploy pkgdown
# pkgdown::build_site()
if (dir.exists("public")) {
  origwd <- setwd("public")
} else {
  origwd <- setwd("docs")
}
print(paste("--", getwd(), "--"))

rsconnect::addServer("https://url_de_connect/__api__", name = "connect")
rsconnect::connectApiUser(account = Sys.getenv("CONNECT_USER"),
                          server = "connect", apiKey = Sys.getenv("CONNECT_TOKEN"))

# S'il y a {renv} dans votre projet, vous devrez probablement cacher quelques dossiers, par exemple
appFiles <- list.files(".", recursive = TRUE)
appFiles <- appFiles[!grepl(".Rprofile|renv|rstudio_|deliverables|dev|data-raw|docker", appFiles)]

rsconnect::deployApp(
  ".",                          # the directory containing the content
  appName = "book-auto-ci",
  appFiles = appFiles,          # the list of files to include as dependencies (all of them)
  appPrimaryDoc = "index.html", # the primary file for pkgdown
  # appPrimaryDoc = "app.R", # the primary file for shinyapp # Uncomment here
  # appId = 000, # Define when known
  account = Sys.getenv("CONNECT_USER"),
  server  = "connect",
  forceUpdate = FALSE
)

setwd(origwd)

```


## Processus de contribution

- Créer un ticket sur GitLab pour dire ce que vous allez faire
- Créer une Merge Request (MR) à partir de ce ticket
  + Laisser en mode "Draft:"
  + Cela créé aussi une branche
- Lorsque vous prenez en charge le ticket, déplacer le ticket dans la bonne colonne du Board 
- Récupérer sa branche sur votre RStudio
- Faites vos modifications dans la branche
  + Commit, Push
- Vérifier que le CI passe sur GitLab
- Enlever le mode Draft de la MR
- Demander la révision à un⋅e collaborateur⋅rice
  + Placer le ticket dans la colonne "Révision"


=> **Penser à récupérer les modifications ajoutées dans _validation_ et _production_ vers le _main_**


## Package depuis GitHub

Si vous avez fait appel à des packages sur GitHub, le CI peut nécessiter l'ajout d'un token GitHub pour pouvoir télécharger des packages R depuis GitHub.
Dans ce cas, une personne avec un compte GitHub peut créer un token dédié à ce projet en particulier depuis cette page : https://github.com/settings/tokens
Ce token doit être ajouté au projet :  

- Depuis l'interface GitLab
    + Settings > CI/CD > Variables 
    + Ajouter une variable nommée `GITHUB_PAT` avec la valeur du token GitHub
    + Cocher la case "Masked variable"
    + Ne pas cocher "Protected variable"

# Les fichiers de configuration à gérer

- README.md : ce que fait le projet, les infos sur la page d'acceuil de GitLab
- index.Rmd : La première page avec le chapitre de "Vue d'ensemble"
  + Modifier le YAML avec les informations nécessaires.
  
# Gérer les dépendances du projet

Créer un fichier DESCRIPTION permet de lister les packages nécessaire à la bonne compilation du livre

*Executer ces lignes de code si vous ajoutez du code R dans vos fichiers*
```{r}
if (!requireNamespace("git2r")) {install.packages("git2r")}
if (!requireNamespace("usethis")) {install.packages("usethis")}
if (!requireNamespace("remotes")) {install.packages("remotes")}
if (!requireNamespace("attachment")) {install.packages("attachment")}

if (!file.exists("DESCRIPTION")) {usethis::use_description()}

# Find dependencies
imports <- unique(c(
  "pagedown", "bookdown", "emo",
  # Calls in `r code`
  "knitr",
  attachment::att_from_rmds(".", recursive = FALSE),
  attachment::att_from_rscripts("R", recursive = FALSE)
))
# update DESCRIPTION file
attachment::att_to_desc_from_is(path.d = "DESCRIPTION", imports = imports)
```
