---
title: "Dev history - Déployer un pkgdown sur Connect"
output: 
  html_document:
    toc: true
    toc_depth: 1
editor_options: 
  chunk_output_type: console
---


```{r setup, include=FALSE}
knitr::opts_chunk$set(
  echo = TRUE,
  eval = FALSE
  )
```

Dans ce document, vous trouverez les étapes/commandes importantes pour déployer un pkgdown sur Connect avec le CI.

# Token & settings

- Demander au Lead Dev de la mission son token de déploiement sur Connect, c'est celui-ci qu'il va falloir utiliser

- Ajouter ces variables d'environnement dans votre ".Renviron" personnel pour tester un premier envoi manuel sur Connect
  + `usethis::edit_r_environ(scope = "user")` (ou `scope = "project"`)
  + Ajouter `CONNECT_USER` avec le nom d'utilisateur
  + Ajouter `CONNECT_TOKEN` avec le token
  + Ajouter `CONNECT_URL` avec l'url du connect
  
- Ajouter ces variables d'environnement en variable privée masquée dans le dépot GitLab : GitLab Settings > CI/CD > Variables > Expand > Add variable /!\\ Attention : si vous cochez "Protected" au moment de la création de la variable, alors celle-ci ne sera active que pour les branches protégées
  + Ajouter `CONNECT_USER` avec le nom d'utilisateur
  + Ajouter `CONNECT_TOKEN` avec le token
  
NB : Il n'est pas nécessaire de définir `CONNECT_URL` sur GitLab, car elle est déjà paramétrée de manière générique sur toute la forge.

# Premier envoi manuel

/!\ => La première fois, exécuter à la main le chunk ci-dessous. 

Exécuter le code du premier chunk ci-dessous une première fois manuellement.  
Le pkgdown doit exister en local (vous pouvez le construire avec `pkgdown::build_site()`).

```{r}
# Définir ici le nom de votre package (le suffixe "-pkgdown-website" sera automatiquement ajouté)
name_pkg <- "lozen"
```


```{r}
# Deps
install.packages("rsconnect")
install.packages("httr")

if (dir.exists("public")) {
  origwd <- setwd("public")
} else if (dir.exists("docs")) {
  origwd <- setwd("docs")
} else {
  origwd <- setwd(".")
}

print(paste("--", getwd(), "--"))

connect_url <- httr::modify_url(url = Sys.getenv("CONNECT_URL"), 
                                path = "__api__")
rsconnect::addServer(connect_url, 
                     name = "connect")

rsconnect::connectApiUser(account = Sys.getenv("CONNECT_USER"),
                          server = "connect",
                          apiKey = Sys.getenv("CONNECT_TOKEN"))

# vous devrez probablement cacher quelques dossiers, par exemple
appFiles <- list.files(".", recursive = TRUE)
appFiles <- appFiles[!grepl(".Rprofile$|^.Renviron$|renv/|rstudio_.*/|deliverables/|dev/|data-raw/|dockerfiles/", appFiles)]

rsconnect::deployApp(
  appDir = ".",                 # the directory containing the content
  appName = paste0(name_pkg, "-pkgdown-website"),
  appFiles = appFiles,          # the list of files to include as dependencies (all of them)
  appPrimaryDoc = "index.html", # the primary file for pkgdown
  appId = 22, # Define when known
  account = Sys.getenv("CONNECT_USER"),
  server  = "connect",
  forceUpdate = TRUE
)

setwd(origwd)
```

### Récupérer les infos de déploiement

Après le premier envoi manuel, définissez une url sur Connect directement pour avoir accès au site web - Ajuster les droits de lecture aussi

Définir les droits de lecture de l'app sur Connect avec des individus et pas des groupes.
Seuls les devs du projet et le client contact y ont accès

Retourner sur le chunk ci-dessus, décommenter "appId = <id-sur-connect>" et completer par le numéro de l'app sur Connect qui a été déployée.

# Paramétrage du CI

- Ajouter la ligne suivante dans votre gitlab-ci.yml, **après la création du pkgdown**
      Si c'est le pkgdown que vous voulez envoyer
 `        - Rscript "dev/deploy_connect_pkgdown.R"`

- Un exemple de stage complet de CI :
  
    - Attention avec les espaces, faire du LINT
    - Changer master par main si besoin

```yaml
pkgdown-connect:
  stage: deploy-pkgdown-connect
  dependencies:
    - pages
  only:
    - main
    - master
    - test-ci
  script:
  # To uncomment if you want to deploy a ShinyApp from a {golem}
  # - echo "Library path for packages :" $R_LIBS_USER
  # - mkdir -p $R_LIBS_USER
  # - Rscript 'install.packages("remotes")'
  # - Rscript -e 'remotes::install_local(upgrade = "never", dependencies = TRUE)'
    - Rscript "dev/deploy_connect_pkgdown.R"
  artifacts:
    paths:
    # This will download artifacts from previous jobs
        - public
    expire_in: 30 days
```

Ne pas oublier d'ajouter le stage "deploy-pkgdown-connect" à la liste des stages du début du fichier gitlab-ci.yml
Dans cet ordre:

```yaml
stages:
  - build
  - test
  - pkgdown
  - pkgdown-move
  - deploy
  - deploy-pkgdown-connect
```

## Finaliser pour le CI

Transformer ce Rmarkdown en script R qui sera utilisé lors du CI.  
Si vous avez bien apporté les modifications nécessaires ci-dessus, tout devrait bien se passer.

```{r, eval=FALSE}
knitr::purl("dev/dev_history_connect_pkgdown.Rmd", "dev/deploy_connect_pkgdown.R")
```
